【裁判字號】    97,勞再易,1
【裁判日期】    970617
【裁判案由】    給付資遣費
【裁判全文】
臺灣高等法院臺中分院民事裁定  97年度勞再易字第1號
再審原告    乙○○
再審被告    台中汽車客運股份有限公司
法定代理人  甲○○
上列當事人間給付資遣費事件，再審原告對於民國94年1月4日本
院93年度勞上易字第35號第二審確定判決，提起再審之訴，本院
裁定如下：
    主  文
再審之訴駁回。
再審訴訟費用由再審原告負擔。
    理  由
一、按再審之訴，應於三十日之不變期間內提起；其期間自判決
    確定時起算，判決於送達前確定者，自送達時起算。又判決
    於上訴期間屆滿時確定。不得上訴之判決，於宣示時確定；
    不宣示者，於公告時確定，民事訴訟法第五百條第一項、第
    二項，第三百九十八條第一項前段、第二項定有明文。經查
    本院93年度勞上易字第35號確定判決（下簡稱原確定判決）
    ，係於民國（下同）94年1月4日宣判，該判決書並於94年l
    月10日送達於再審原告，扣除在途期間3日後，算至94年2月
    12日為再審期間之末日，因當日及次日分別為星期六、日之
    休息日，故應以再次日即94年2月14日為再審期間屆滿之日
    ，業經本院調閱原確定判決卷宗，核閱無誤，乃再審原告遲
    至97年5月26日，始行提起本件再審之訴，亦有再審書狀其
    上之日期戳可證，顯已逾30日之不變期間，其訴自非合法，
    應予駁回。
二、又按再審之訴應於三十日之不變期間內提起，前項期間自判
    決確定時起算，但再審之理由知悉在後者，自知悉時起算，
    民事訴訟法第四百九十六條第一項及第二項定有明文。是提
    起再審之訴之原告，如主張其再審理由知悉在後者，應就所
    主張之事實負舉證之責任，徵以同法第四百九十七條第一項
    第四款之規定尤無疑義，最高法院30年抗字第443號著判例
    。雖再審原告主張原確定判決有民事訴訟法第496條第1項第
    11款規定：「為判決基礎之民事、刑事、行政訴訟判決及其
    他裁判或行政處分，依其後之確定裁判或行政處分已變更者
    」之再審事由，伊並知悉本院97年度勞上易字第6號確定判
    決（下簡稱勞上易６號確定判決）起未逾三十日再審期間云
    云。惟按民事訴訟法第四百九十六條第一項第十一款規定：
    為判決基礎之民事或刑事判決及其他裁判，或行政處分，依
    其後之確定裁判或行政處分已變更者，係指確定之本案判決
    以他訴訟之民事判決或刑事判決及其他裁判，或行政處分為
    裁判基礎，而該民事或刑事判決或其他裁判，或行政處分，
    已因其後之確定裁判或行政處分而有所變更，結果使原確定
    判決之基礎發生動搖者而言（最高法院80年度台上字第2751
    號裁判參照）。經查勞上易６號確定判決並非判例，其當事
    人原告為林錦田、被告為台中汽車客運股份有限公司，即其
    當事人並無再審原告本人，有勞上易６號確定判決書（含一
    審判決書）在卷可稽。次查，原確定判決並未引用勞上易６
    號確定判決作為該案之裁判基礎，亦有原確定判決書在卷可
    按，申言之，勞上易６號確定判決核與原確定判決無關。綜
    上，再審原告未能舉證證明伊未逾三十日之不變期間，即其
    提起本件再審之訴，顯已逾三十日之不變期間，揆諸前開說
    明，本件再審之訴，顯不合法。
三、爰依民事訴訟法第五百零二條第一項，第九十五條，第七十
    八條，裁定如主文。
中    華    民    國    97    年    6     月    17    日
          民事第一庭    審判長法  官  吳 火 川
                              法  官  簡 清 忠
                              法  官  陳 繼 先
以上正本係照原本作成。
不得抗告。
                              書記官  陳 三 軫
中    華    民    國    97    年    6     月    18    日
                                                      Ａ


司法院資訊處製作；財團法人民間司法改革基金會備份。
